【裁判字號】    96,易,1112
【裁判日期】    970131
【裁判案由】    恐嚇取財
【裁判全文】
臺灣桃園地方法院刑事判決              96年度易字第1112號
公  訴  人  臺灣桃園地方法院檢察署檢察官
被      告  戊○○
選任辯護人  江仁俊律師
選任辯護人  巫宗翰律師
被      告  丙○○
選任辯護人  陳守文律師
選任辯護人  蔡榮德律師
上列被告等因恐嚇案件，經檢察官提起公訴（96年度偵字第1595
7 號），經本院訊問被告後，被告自白犯罪，檢察官聲請協商判
決，經本院合議庭裁定改依簡式審判程序後為協商判決，本院判
決如下：
    主      文
戊○○共同以加害身體、自由之事，恐嚇他人致生危害於安全，
處拘役伍拾玖日，如易科罰金，以新臺幣壹仟元折算壹日；又共
同以加害財產之事，恐嚇他人致生危害於安全，處拘役伍拾玖日
，如易科罰金，以新臺幣壹仟元折算壹日。應執行拘役壹佰日，
如易科罰金，以新臺幣壹仟元折算壹日。
丙○○共同以加害財產之事，恐嚇他人致生危害於安全，處拘役
伍拾日，如易科罰金，以新臺幣壹仟元折算壹日。
    事實及理由
一、戊○○於民國96年6 月26日將其以新臺幣（下同）20萬元所
    購買並以乙○○名義登記之賓士牌權利車委託其誤認為在「
    國詮汽車修理場」受僱之吳國榮修理並預付修理費用後，在
    其所經營址設台北市○○○路○ 段33之1 號之「資通當鋪」
    內，將該車交由吳國榮開往修理，然因吳國榮遲未將該車交
    還，戊○○遂於（一）96年6 月30日下午4 時許，與乙○○
    （本院另案通緝中）及其女友賴美雲，並與不詳姓名年籍成
    年人2 人，計5 人一起至吳國榮所曾經任職，並由丁○○所
    經營，址設桃園縣龜山鄉○○路○ 段689 號之「國詮汽車修
    理場」，於抵達後，因未見吳國榮及該車，且經丁○○表示
    吳國榮於一星期前已遭辭退，且該車業經吳國榮開走等語後
    ，戊○○及乙○○雖已知悉吳國榮及該車並未在該修車廠內
    ，竟仍不甘損失，共同基於危害身體、自由安全之犯意聯絡
    ，由戊○○對該修車廠內之師傅甲○○及丁○○告知「要把
    師傅甲○○帶走」、「2 天後再過來，若看不到人和車要給
    你好看」等恐嚇言語，乙○○則在旁幫腔並大聲怒罵，致丁○○及甲○○心生畏懼。（二）又於96年7 月2 日下午4 時
    許，戊○○、丙○○及乙○○復再度前往該修車廠，另基於
    恐嚇他人財產安全之犯意聯絡，先由戊○○對丁○○及其妻
    許秀英稱「我的車子在你這裡修理，你既然交不出人至少也
    要交出車子，事情總要解決」等語，丙○○後稱「我給你們
    的時間到6 點，如果6 點前想不出方法就給2 百萬，不然要
    砸工廠，拗你剛剛好」等語，戊○○隨即以手搥丁○○肩膀
    說「你覺得這樣好不好」，乙○○並在旁罵三字經，並表示
    「你們很大條，越大條越好」等語，致丁○○、許秀英心生
    畏懼，嗣經丁○○藉詞2 天後之晚上7 點，將委由他人代為
    協調，戊○○、丙○○及乙○○始離去。嗣丁○○於隔日即
    同年月3 日報警處理，經警到該修車場埋伏佈署，並經丁○○撥打戊○○電話，要求戊○○前往修車廠協調，戊○○、
    丙○○及乙○○始於同年7 月4 日為警在上址查獲（起訴犯
    罪事實業經公訴檢察官更正如上所述）。
二、本件被告戊○○、丙○○所犯為死刑、無期徒刑、最輕本刑
    3 年以上有期徒刑以外之罪或高等法院管轄第一審案件以外
    之罪，經被告就被訴事實為有罪之陳述，經告知簡式審判程
    序之旨，並聽取被告及檢察官之意見後，經本院合議庭依刑
    事訴訟法第273 條之1 規定，裁定改依簡式審判程序審理，
    核先敘明。
三、證據：
  (一)被告戊○○、丙○○於警詢、偵訊及本院審理時之自白。
  (二)證人即被害人丁○○於警詢及偵查時、本院審理時之指述
      。
  (三)證人即被害人甲○○、許秀英於警詢及檢察官偵查時之供
      述。
四、本件被告已認罪，經檢察官與被告於準備程序達成協商之合
    意，其合意內容為：被告戊○○願受拘役59日，如易科罰金
    ，以新臺幣1 千元折算1 日；又願受拘役59日，如易科罰金
    ，以新臺幣1 千元折算1 日；應執行拘役100 日，如易科罰
    金，以新臺幣1 千元折算1 日之宣告。至被告丙○○願受拘
    役50日，如易科罰金，以新臺幣1 千元折算1 日之宣告。經
    查，上開協商合意並無刑事訴訟法第455 條之4 第1 項所列
    情形之一，檢察官聲請改依協商程序而為判決，本院爰不經
    言詞辯論，於協商合意範圍內為協商判決。
五、應適用之法條：刑事訴訟法第273 條之1 、第455 條之4 第
    2 項、第455 條之8 ，刑法第305 條、第28條、第55條、第
    51條第6 款、第41條第1 項前段。
六、本判決除有刑事訴訟法第455 條之4 第1 項第1 款、第2 款
    、第4 款、第6 款、第7 款所定情形之一，或違反同條第2
    項規定者外，不得上訴。如有前述得上訴之情形，得自收受
    判決送達之日起10日內，向本院提出上訴書狀，上訴於第2
    審法院。
本案經檢察官柯博齡到庭執行職務。
中    華    民    國    97    年    1     月    31    日
                  刑事第五庭  審判長法  官  潘 政 宏
                                    法  官  陳 月 雯
                                    法  官  吳 勇 毅
以上正本證明與原本無異。
                                    書記官  王 峻 宏
中    華    民    國    97    年    2     月    4     日
附錄本案論罪科刑依據之法條：
中華民國刑法第305條（恐嚇危害安全罪）
以加害生命、身體、自由、名譽、財產之事，恐嚇他人致生危害
於安全者，處二年以下有期徒刑、拘役或三百元以下罰金。


司法院資訊處製作；財團法人民間司法改革基金會備份。
